【裁判字號】    97,撤緩,46
【裁判日期】    971016
【裁判案由】    撤銷緩刑
【裁判全文】
臺灣臺東地方法院刑事裁定              97年度撤緩字第46號
聲  請  人  臺灣臺東地方法院檢察署檢察官
受  刑  人
即  被  告  甲○○
上列聲請人因受刑人即被告詐欺案件 （臺灣臺北地方法院97年
度易字第1390號），聲請撤銷緩刑之宣告 (97年度執聲字第282
號)，本院裁定如下：
    主  文
甲○○之緩刑宣告撤銷。
    理  由
一、聲請意旨略以：受刑人即被告甲○○因犯詐欺案件，經臺灣
    臺北地方法院於民國 97年6月20日以97年度易字第1390號判
    決 (起訴案號:97 年度偵字第4277號)判處有期徒刑3月，緩
    刑2年，於97年7月14日確定在案。本件緩刑附給付條件，即
    被告應給付被害人王香婷新臺幣 (下同)5 萬2千元，給付方
    式為於97年8月15日給付1萬2千元，並自97年9月15日起至97
    年12月15日止，每月一期，每期於每月15日給付 1萬元，如
    有一期不履行，視為全部到期。依被害人具狀陳報被告首期
    即未支付，足認原宣告之緩刑難收其預期效果，而有執行刑
    罰之必要。核該受刑人即被告所為，已合於刑法第 75條之1
    第1項第4款所定撤銷緩刑宣告之原因，爰依刑事訴訟法第47
    6條規定聲請撤銷等語。
二、按刑法第75條之1第1項4款規定: 違反第74條第 2項第1款至
    第 8款所定負擔情節重大者，足認原宣告之緩刑難收其預期
    效果，而有執行刑罰之必要者，得撤銷其宣告。又緩刑之宣
    告應撤銷者，由受刑人所在地或其最後住所地之地方法院檢
    察官聲請該法院裁定之，刑事訴訟法第476條亦有明定。
三、經查，受刑人即被告甲○○因犯詐欺案件，經臺灣臺北地方
    法院於 97年6月20日以97年度易字第1390號判決判處有期徒
    刑3月，緩刑 2年，於97年7月14日確定在案，緩刑附給付條
    件即被告應給付被害人王香婷5萬2千元，給付方式為於97年
    8月15日給付1萬2千元，並自97年9月15日起至97年12月15日
    止，每月一期，每期於每月15日給付 1萬元，如有一期不履
    行，視為全部到期，此有臺灣臺北地方法院97年度易字第13
    90號刑事判決書在卷足憑。次查，受刑人就上開緩刑之負擔
    ，並未依上開判決所諭知之條件履行，已據被害人王香婷於
    97年 8月30日向臺灣臺北地方法院具狀陳述無訛，有該陳報
    狀 1紙在卷可稽。受刑人於受有緩刑之宣告後，本應履行義
    務，分期給付被害人財產上損害，且依上開判決書所載「一
    期未履行，視為全部到期」，受刑人首期未履行，視為全部
    到期，詎迄今仍未給付被害人賠償金，其違反判決所定負擔
    之情節自屬重大甚明，足認受刑人未確實履行上開緩刑所定
    之負擔，違反情節重大，本院認受刑人原宣告之緩刑顯難收
    其預期效果，而有執行刑罰之必要。故聲請人主張受刑人有
    刑法第75條之1第 1項第4款之事由，聲請撤銷緩刑，核無不
    合，應予准許。
四、爰依刑事訴訟法第476條，刑法第75條之1第1項第4款，裁定
    如主文。
中    華    民    國    97    年    10    月    16    日
                  刑事第二庭    法  官   蔡慧雯
以上正本證明與原本無異。
如不服本裁定，應於裁定送達後5日內向本院提出抗告狀（須附
繕本）。
「切勿逕送上級法院」
                                書記官   沈茜庭
中    華    民    國    97    年    10    月    17    日


司法院資訊處製作；財團法人民間司法改革基金會備份。
